---
title: "Représentation des stats calculées par MetHis (50 000 SNP) pour des scénarios d'admixture complexes avec simulations multiples"
output: html_document
---

```{r setup, include=FALSE}
knitr::opts_chunk$set(echo = TRUE)
knitr::opts_knit$set(root.dir = "~/Documents/git_repository/Stage/Simulations/SNP_YRI_GBR_complex_adm/")
# knitr::opts_knit$set(root.dir = "~/Documents/git_repository/Stage/Simulations/SNP_YRI_GBR/Ne_bot/alpha0.1/Nu0.01/bottle10/")

```

## Indicateur de temps
```{r}
time.ini = Sys.time()
```

Chargement des libraries et fonctions
```{r}
source("../../scriptR/functions.R")
```

### Enregistrement des fonctions
```{r}
print(difftime(Sys.time(), time.ini))
```


## Admixture décroissante

Taux d'admixture symétriques des deux populations sources, de 0.4 (génération 1) à 0.01 (génération 100) avec un taux de 0.5 à la fondation (analyse pour 1 simulation).

### Admixture décroissante Ne constant
```{r}
setwd("pulse_decroissant/Ne_cst/")

lst_ne_cst_adm_dec = list()
cpt = 1
vec_val_s10 = c(0.5)

for (val_s10 in vec_val_s10) {
  setwd(str_c("s1.0_", val_s10,"/"))
  lst_ne_cst_adm_dec[[cpt]] = data.frame.stat(seq_ne = c(100,1000,10000),
                                               max_gen = 101, max_simu = 1)
  lst_ne_cst_adm_dec[[cpt]] = delta.adm.gen.0(lst_ne_cst_adm_dec[[cpt]])
  cpt = cpt + 1
  setwd("../")
}

```


```{r}

for (i in c(1)) {
  write_cstt_plot(name_stat = "mean.het.adm", mat = lst_ne_cst_adm_dec[[i]],
                  name_file =  str_c("pulse_decroissant/mean.he/Ne_cst/he_mean_ne_cst_adm_dec_s10_",
                                     vec_val_s10[i]),
                  min_y = 0.047,max_y = 0.065,
                  ylab="mean He")
  write_cstt_plot(name_stat = "Fst.s1.adm", mat = lst_ne_cst_adm_dec[[i]],
                  name_file =  str_c("pulse_decroissant/Fst.s1.adm/Ne_cst/fst_s1_adm_ne_cst_adm_dec_s10_",
                                     vec_val_s10[i]),
                  min_y = 0,max_y = 0.12,
                  ylab=expression(paste(F[ST], " s1-adm", sep = "")))
  write_cstt_plot(name_stat = "mean.adm.props", mat = lst_ne_cst_adm_dec[[i]],
                  name_file =  str_c("pulse_decroissant/mean.adm/Ne_cst/mean_adm_ne_cst_adm_dec_s10_",
                                     vec_val_s10[i]),
                  min_y = 0,max_y = 1,
                  ylab="Average admixture rate")
  write_cstt_plot(name_stat = "f3", mat = lst_ne_cst_adm_dec[[i]],
                  name_file =  str_c("pulse_decroissant/f3/Ne_cst/f3_ne_cst_adm_dec_s10_",
                                     vec_val_s10[i]),
                  min_y = -0.02,max_y = 0.1,
                  ylab="f3")
  write_cstt_plot(name_stat = "delta.adm.gen.0", mat = lst_ne_cst_adm_dec[[i]],
                  name_file =  str_c("pulse_decroissant/delta.adm0.adm/Ne_cst/delta_adm0_adm_ne_cst_adm_dec_s10_",
                                     vec_val_s10[i]),
                  min_y = -0.8,max_y = 0.8,
                  ylab=expression(paste(δ[µ["observée"]-µ["théorique"]], sep = "")))
  write_cstt_plot(name_stat = "var.adm.props", mat = lst_ne_cst_adm_dec[[i]],
                  name_file =  str_c("pulse_decroissant/var.adm/Ne_cst/var_adm_ne_cst_adm_dec_s10_",
                                     vec_val_s10[i]),
                  min_y = 0,max_y = 0.2,
                  ylab="Variance du taux d'admixture")

}

```

```{r}
print(difftime(Sys.time(), time.ini))
```

## Simulations multiples : admixture décroissante

Taux d'admixture symétriques des deux populations sources, de 0.4 (génération 1) à 0.01 (génération 100) avec un taux de 0.5 à la fondation (analyse pour 50 simulations).

### Admixture décroissante multi Ne cst

```{r}
setwd("pulse_decroissant/Ne_cst/s1.0_0.5/")

mat_cstt_adm_dec_multi = data.frame.stat(seq_ne = c(100,1000,10000), max_gen = 101, max_simu = 50)

mat_cstt_adm_dec_multi = delta.adm.props(mat_cstt_adm_dec_multi)
mat_cstt_adm_dec_multi = delta.adm.gen.0(mat_cstt_adm_dec_multi)
```

```{r}
list_mean = data.frame.mean(mat_cstt_adm_dec_multi, max_gen = 101,
                            seq_ne = c(100,1000,10000),
                            col_cstt = c(1:3), col_mean = c(4:68))
mat_cstt_adm_dec_multi_mean = list_mean[[1]]
mat_cstt_adm_dec_multi_var = list_mean[[2]]
remove(list_mean)

```

```{r}
p = write_ic_var_plot(mat_cstt_adm_dec_multi_mean, mat_cstt_adm_dec_multi_mean$Generation,
                      mat_cstt_adm_dec_multi_mean$mean.het.adm,
                      mat_cstt_adm_dec_multi_mean$Ne, mat_cstt_adm_dec_multi_mean$Ne,
                      "He moyenne en fonction des générations",
                      0.047, 0.065, "Ne", 
                      str_c("pulse_decroissant_multi_simu/mean.he/Ne_cst/he_mean_ne_cst_adm_dec_s10_0.5"),
                      0.047, 0.065, mat_cstt_adm_dec_multi_var$mean.het.adm,
                      "pulse_decroissant_multi_simu/mean.he/Ne_cst/he_mean_ne_cst_adm_dec_s10_0.5_ic_95",
                      ylab="mean He",line_het=TRUE)
write_cstt_plot(name_stat = "Fst.s1.adm", mat = mat_cstt_adm_dec_multi_mean,
                name_file =  "pulse_decroissant_multi_simu/Fst.s1.adm/Ne_cst/fst_s1_adm_ne_cst_adm_dec_s10_0.5",
                min_y = 0,max_y = 0.12,
                ylab=expression(paste(F[ST], " s1-adm", sep = "")))
p = write_ic_var_plot(mat_cstt_adm_dec_multi_mean, mat_cstt_adm_dec_multi_mean$Generation,
                      mat_cstt_adm_dec_multi_mean$mean.adm.props,
                      mat_cstt_adm_dec_multi_mean$Ne, mat_cstt_adm_dec_multi_mean$Ne,
                      "Admixture moyenne en fonction des générations",
                      0.4, 0.6, "Ne", 
                      str_c("pulse_decroissant_multi_simu/mean.adm/Ne_cst/mean_adm_ne_cst_adm_dec_s10_0.5"),
                      0.3, 0.7, mat_cstt_adm_dec_multi_var$mean.adm.props,
                      "pulse_decroissant_multi_simu/mean.adm/Ne_cst/mean_adm_ne_cst_adm_dec_s10_0.5_ic_95",
                      ylab="Average admixture rate",line_het=TRUE)
write_cstt_plot(name_stat = "f3", mat = mat_cstt_adm_dec_multi_mean,
                name_file =  "pulse_decroissant_multi_simu/f3/Ne_cst/f3_ne_cst_adm_dec_s10_0.5",
                min_y = -0.02,max_y = 0.1,
                ylab="f3")
write_cstt_plot(name_stat = "delta.adm.gen.0", mat = mat_cstt_adm_dec_multi_mean,
                name_file =  "pulse_decroissant_multi_simu/delta.adm0.adm/Ne_cst/delta_adm0_adm_ne_cst_adm_dec_s10_0.5",
                min_y = -0.8,max_y = 0.8,
                ylab=expression(paste(δ[µ["observée"]-µ["théorique"]], sep = "")))
write_cstt_plot(name_stat = "var.adm.props", mat = mat_cstt_adm_dec_multi_mean,
                name_file =  "pulse_decroissant_multi_simu/var.adm/Ne_cst/var_adm_ne_cst_adm_dec_s10_0.5",
                min_y = 0,max_y = 0.2,
                ylab="Variance du taux d'admixture")
```

```{r}
print(difftime(Sys.time(), time.ini))
```


##Admixture récurrente 2ème schéma

```{r}
table_tmp = data.frame(A = c(0.1,0.02,0.01), B = c(0.5,0.02,0.02), C = c(0.75,0.01,0.02))
rownames(table_tmp) = c("s1,0", "s1,r", "s2,r")
print(table_tmp)
remove(table_tmp)
```


###Admixture récurrente 2ème schéma Ne constant
```{r}
setwd("pulse_recurrent_0.02/Ne_cst/")

lst_ne_cst_adm_rec_0.02 = list()
cpt = 1
vec_val_s10 = c(0.1, 0.5, 0.75)

for (val_s10 in vec_val_s10) {
  setwd(str_c("s1.0_", val_s10,"/"))
  lst_ne_cst_adm_rec_0.02[[cpt]] = data.frame.stat(seq_ne = c(100,1000,10000),
                                               max_gen = 101, max_simu = 1)
  lst_ne_cst_adm_rec_0.02[[cpt]] = delta.adm.gen.0(lst_ne_cst_adm_rec_0.02[[cpt]])
  cpt = cpt + 1
  setwd("../")
}

```


```{r}

for (i in c(1:3)) {
  write_cstt_plot(name_stat = "mean.het.adm", mat = lst_ne_cst_adm_rec_0.02[[i]],
                  name_file =  str_c("pulse_recurrent_0.02/mean.he/Ne_cst/he_mean_ne_cst_multi_s10_",
                                     vec_val_s10[i]),
                  min_y = 0.047,max_y = 0.065,
                  ylab="mean He")
  write_cstt_plot(name_stat = "Fst.s1.adm", mat = lst_ne_cst_adm_rec_0.02[[i]],
                  name_file =  str_c("pulse_recurrent_0.02/Fst.s1.adm/Ne_cst/fst_s1_adm_ne_cst_multi_s10_",
                                     vec_val_s10[i]),
                  min_y = 0,max_y = 0.12,
                  ylab=expression(paste(F[ST], " s1-adm", sep = "")))
  write_cstt_plot(name_stat = "mean.adm.props", mat = lst_ne_cst_adm_rec_0.02[[i]],
                  name_file =  str_c("pulse_recurrent_0.02/mean.adm/Ne_cst/mean_adm_ne_cst_multi_s10_",
                                     vec_val_s10[i]),
                  min_y = 0,max_y = 0.8,
                  ylab="Average admixture rate")
  write_cstt_plot(name_stat = "f3", mat = lst_ne_cst_adm_rec_0.02[[i]],
                  name_file =  str_c("pulse_recurrent_0.02/f3/Ne_cst/f3_ne_cst_multi_s10_",
                                     vec_val_s10[i]),
                  min_y = -0.02,max_y = 0.1,
                  ylab="f3")
  write_cstt_plot(name_stat = "delta.adm.gen.0", mat = lst_ne_cst_adm_rec_0.02[[i]],
                  name_file =  str_c("pulse_recurrent_0.02/delta.adm0.adm/Ne_cst/delta_adm0_adm_ne_cst_multi_s10_",
                                     vec_val_s10[i]),
                  min_y = -0.8,max_y = 0.8,
                  ylab=expression(paste(δ[µ["observée"]-µ["théorique"]], sep = "")))
  write_cstt_plot(name_stat = "var.adm.props", mat = lst_ne_cst_adm_rec_0.02[[i]],
                  name_file =  str_c("pulse_recurrent_0.02/var.adm/Ne_cst/var_adm_ne_cst_multi_s10_",
                                     vec_val_s10[i]),
                  min_y = 0,max_y = 0.2,
                  ylab="Variance du taux d'admixture")

}

```


###Admixture récurrente 2ème schéma Ne bottleneck
```{r}
setwd("pulse_recurrent_0.02/Ne_bot/")

lst_ne_bot_adm_rec_0.02 = list()
cpt = 1
vec_val_s10 = c(0.1, 0.5, 0.75)

for (val_s10 in vec_val_s10) {
  setwd(str_c("s1.0_", val_s10,"/"))
  lst_ne_bot_adm_rec_0.02[[cpt]] = data.frame.bottleneck(lst_ne0 = c(1000), lst_nef = c(1000),
                                                    lst_alpha = c(0.1, 0.5,0.9),
                                                    lst_nu = c(0.01, 0.25),
                                                    lst_bottle = c(20, 50, 80), max_simu = 1)
  lst_ne_bot_adm_rec_0.02[[cpt]] = delta.adm.gen.0(lst_ne_bot_adm_rec_0.02[[cpt]])
  cpt = cpt + 1
  setwd("../")
}

```

```{r}
for (i in c(1:3)) {
  df_tmp = lst_ne_bot_adm_rec_0.02[[i]]
  for (bot in c(20,50,80)) {
    write_bottle_plot(name_stat = "mean.het.adm", mat = df_tmp[which(df_tmp$time_botl == bot),],
                      name_file =  str_c("pulse_recurrent_0.02/mean.he/Ne_bot/he_mean_ne_bot_multi_s10_",
                                         vec_val_s10[i],"_bot_",bot),
                      min_y = 0.047,max_y = 0.065,
                      time_bott = bot+1, name_color = "alpha", name_line = "U",
                      labcol = "alpha", labline = "U",ylab="mean He")
    write_bottle_plot(name_stat = "Fst.s1.adm", mat = df_tmp[which(df_tmp$time_botl == bot),],
                      name_file =  str_c("pulse_recurrent_0.02/Fst.s1.adm/Ne_bot/fst_s1_adm_ne_bot_multi_s10_",
                                         vec_val_s10[i],"_bot_",bot),
                      min_y = 0,max_y = 0.1,
                      time_bott = bot+1, name_color = "alpha", name_line = "U",
                      labcol = "alpha", labline = "U",ylab="Fst s1 adm")
    write_bottle_plot(name_stat = "mean.adm.props", mat = df_tmp[which(df_tmp$time_botl == bot),],
                      name_file =  str_c("pulse_recurrent_0.02/mean.adm/Ne_bot/mean_adm_ne_bot_multi_s10_",
                                         vec_val_s10[i],"_bot_",bot),
                      min_y = 0,max_y = 0.8,
                      time_bott = bot+1, name_color = "alpha", name_line = "U",
                      labcol = "alpha", labline = "U",ylab="Average admixture rate")
    write_bottle_plot(name_stat = "delta.adm.gen.0", mat = df_tmp[which(df_tmp$time_botl == bot),],
                      name_file =  str_c("pulse_recurrent_0.02/delta.adm0.adm/Ne_bot/delta_adm0_adm_ne_bot_multi_s10_",
                                         vec_val_s10[i],"_bot_",bot),
                      min_y = -0.8,max_y = 0.8,
                      time_bott = bot+1, name_color = "alpha", name_line = "U",
                      labcol = "alpha", labline = "U",ylab = expression(paste(δ[µ["g"]-µ[0]], sep = "")))
    write_bottle_plot(name_stat = "var.adm.props", mat = df_tmp[which(df_tmp$time_botl == bot),],
                      name_file =  str_c("pulse_recurrent_0.02/var.adm/Ne_bot/var_adm_ne_bot_multi_s10_",
                                         vec_val_s10[i],"_bot_",bot),
                      min_y = 0,max_y = 0.2,
                      time_bott = bot+1, name_color = "alpha", name_line = "U",
                      labcol = "alpha", labline = "U",ylab="Variance du taux d'admixture")
  }
}

```


```{r}
print(difftime(Sys.time(), time.ini))
```


## Admixture ponctuelle 10 pulses

### Admixture ponctuelle 10 pulses Ne constante
```{r}
setwd("pulse_ponctuel_10_pulses/Ne_cst/s1.0_0.5/")

lst_ne_cst_adm_pct_10p = list()
cpt = 1
vec_val_s10 = c(0.5)

df_ne_cst_adm_pct_10p = data.frame.stat(seq_ne = c(100,1000,10000),max_gen = 101, max_simu = 20)
df_ne_cst_adm_pct_10p = delta.adm.gen.0(df_ne_cst_adm_pct_10p)

id_pulses = which(df_ne_cst_adm_pct_10p$s1.0 != 0 & df_ne_cst_adm_pct_10p$Generation != 0)
id_pulses = id_pulses[(1:(length(id_pulses)/5))*5]
df_ne_cst_adm_pct_10p$time_pulse_s1 = rep(df_ne_cst_adm_pct_10p$Generation[id_pulses]-1, each=101)

lst_ne_cst_adm_pct_10p[[1]] = df_ne_cst_adm_pct_10p

```


```{r}
plot_adm_ponctuel_ne_cst(lst_mat = lst_ne_cst_adm_pct_10p, seq_ne = c(100,1000,10000),
                         seq_s1 = c(0.5), name_stat = "mean.het.adm",
                         min_y = 0.02, max_y = 0.064, name_dir = "pulse_ponctuel_10_pulses/mean.he",
                         ylab = "mean He",print_p = F,s2=F)

```


```{r}
print(difftime(Sys.time(), time.ini))
```

 